臺灣高雄地方法院民事判決　　　　　 110年度雄簡字第1411號
原　　　告　李○穎　

法定代理人　李○凱　
　　　　　　黃○語　
訴訟代理人　孫安妮律師
被　　　告　邱○軒　

兼法定代理　邱○成　
人　　　　　　　　　　　
兼法定代理　蔡○娟　
人　　　　　　　　　　　
上三人共同
訴訟代理人　鄭伊鈞律師
　　　　　　陳錦昇律師
被　　　告　黃○　　


兼法定代理　黃○舜　
人　　　　　　　　　　　

兼法定代理　蘇○霖　
人　　　　　　　　　
    主  文
被告邱○軒、邱○成、蔡○娟應連帶給付原告新臺幣壹萬元，及
均自民國一一０年五月四日起至清償日止，按年息百分之五計算
之利息。
被告黃○  、黃○舜、蘇○霖應連帶給付原告新臺幣壹萬元，及
自民國一一０年五月一日起至清償日止，按年息百分之五計算之
利息。
原告其餘之訴駁回。
本判決第一項得假執行，但被告邱○軒、邱○成、蔡○娟如以新
臺幣壹萬元為原告供擔保，得免為假執行。
本判決第二項得假執行，但被告黃○  、黃○舜、蘇○霖如以新
臺幣壹萬元為原告供擔保，得免為假執行。
訴訟費用由被告被告邱○軒、邱○成、蔡○娟連帶負擔三分之一
，被告黃○  、黃○舜、蘇○霖連帶負擔三分之一，餘由原告負擔
。
    事實及理由
壹、程序部分：
一、按司法機關所製作必須公開之文書，不得揭露足以識別兒童
    及少年為刑事案件、少年保護事件之當事人或被害人身分之
    資訊，兒童及少年福利與權益保障法第69條第1項第4款、第
    2 項定有明文。查本件原告李○穎（真實姓名詳卷）為93年
    5 月生、被告邱○軒及黃○  （真實姓名詳卷）為94年9 月
    生，均為未滿18歲之少年，有其個人戶籍資料在卷可憑，依
    前開規定，本院製作必須公開之判決書，即不得揭露足以識
    別原告李○穎及被告邱○軒及黃○  身分之真實姓名年籍及
    住所等資料。再因原告法定代理人邱○成、蔡○娟（真實姓
    名詳卷）分別為原告李○穎之父、母；被告兼法定代理人邱
    ○成、蔡○娟、黃○舜、蘇○霖（真實姓名詳卷）則分別為
    被告父母，若於判決上記載真實姓名、住居所等資料，亦有
    揭露原告及被告身分資訊之疑慮，故本判決將上開當事人之
    姓名、住居所併予遮隱，先予敘明。
二、被告黃○  、黃○舜、蘇○霖經合法通知，未於言詞辯論期
    日到場，核無民事訴訟法第386 條所列各款情形，爰依原告
    之聲請，由其一造辯論而為判決。
貳、實體部分：
一、原告起訴主張：㈠原告李○穎與被告邱○軒及黃○  原為道
    明中學同學，然被告邱○軒因不滿原告在網路之言論，竟於
    民國109 年8 月初某日，在高雄市○○區○○○路00號「高
    雄市文化中心」，基於公然侮辱之意思，利用網際網路連線
    設備連線上網登錄其向INSTAGRAM 網站所申請使用、顯示名
    稱為「rd_yx922」之後，在不特定多數人得以共見共聞之開
    放式貼文，以「奉勸各位不要拿父母的錢出來顯擺還狗眼看
    人低」、「你算那根蔥還敢自稱自己是人啊你這東坡肉能把
    conv erse 穿成東坡肉的也就你一個啦」等語出言辱罵原告
    ，致原告之人格受有貶損。㈡被告黃○因不滿原告對被告
    邱○軒之態度，竟於109 年8 月初某日，在上開高雄市文化
    中心，基於恐嚇之意思，使用被告邱○軒之行動電話，以甲
    ○○向INSTAGRAM 網站所申請使用、顯示名稱為「rd_yx922
    」之帳號，傳送「轉學轉到哪裡都一樣啦，你到義大我有的
    是人可以處理你」等語恐嚇原告，使原告心生畏懼。被告邱
    ○軒及黃○  ，迄今尚未成年，被告兼法定代理人邱○成、
    蔡○娟、黃○舜、蘇○霖分別為其等之雙親，是其等法定代
    理人，自應負連帶賠償責任。爰依民法第184 條第1 項前段
    、第187 條第1 項、第195 條第1 項前段及第3 項等規定，
    提起本訴等語，並聲明：㈠被告邱○軒、邱○成、蔡○娟給
    付原告新臺幣（下同）20萬元，及自起訴狀繕本送達翌日起
    至清償日止，按年息5 ％計算之利息。㈡被告黃○  、黃○
    舜、蘇○霖應連帶給付原告20萬元，及自起訴狀繕本送達翌
    日起至清償日止，按年息5 ％計算之利息。㈢願供擔保，請
    准宣告假執行。
二、㈠被告邱○軒、邱○成、蔡○娟則以：被告邱○軒張貼：「
    奉勸各位不要拿父母的錢出來顯擺還狗眼看人低」等語，係
    原告因常炫耀家裡有錢，被告邱○軒為上開言論，僅係比喻
    為人勢利看不起別人，並無侮辱原告之意思。另被告邱○軒
    張貼：「你算那根蔥還敢自稱自己是人啊你這東坡肉能把
    converse穿成東坡肉的也就你一個啦」等語，僅係情緒性用
    語，並無辱罵原告之意，且原告提出之診斷證明書並無證明
    ，原告有上開症狀係肇因於被告邱○軒上開言論等語。㈡被
    告黃○  、黃○舜、蘇○霖未於最後一次言詞其日到庭，然
    曾以書狀表示：被告黃○  雖有對原告傳送：「轉學轉到哪
    裡都一樣啦，你到義大我有的是人可以處理你」等語，然原
    告有回：「你要處理我？不用大費周章，時間你講，我進來
    道明」等語，可見原告當時應無心生畏懼。並均聲明：㈠原
    告之訴及假執行之聲請均駁回。㈡願供擔保，請准宣告假執
    行。
三、得心證之理由：
  ㈠按因故意或過失，不法侵害他人之權利者，負損害賠償責任
    ；故意以背於善良風俗之方法，加損害於他人者亦同；違反
    保護他人之法律，致生損害於他人者，負賠償責任，但能證
    明其行為無過失者，不在此限。民法第184 條定有明文。再
    按無行為能力人或限制行為能力人，不法侵害他人之權利者
    ，以行為時有識別能力為限，與其法定代理人連帶負損害賠
    償責任。行為時無識別能力者，由其法定代理人負損害賠償
    責任。民法第187 條第1 項亦有明文。經查，原告主張被告 
    邱○軒及黃○  分別於上開時地對原告為公然侮辱、恐嚇危
    害安全等節，業經台灣高雄少年及家事少年法院110 年度少
    護字第184 號宣示裁定被告邱○軒及黃○  應予訓誡（見本
    院卷第35-39頁），堪認原告主張為真實。
  ㈡雖被告邱○軒、邱○成、蔡○娟辯稱上開言論無侮辱原告之
    意思，然「狗眼看人低」等語，顯已逾越一般人針對為人處
    世之評價，而足使一般見聞者，對原告產生人格品德低下、
    無能無知等負面印象，自屬貶損原告社會人格評價之行為無
    疑。另以東坡肉形容他人身材，自有以侮辱性言詞藉原告之
    身材為謾罵並貶損原告人格，況個人之體態如何，實與社會
    之公共議題並無關聯，亦非應受他人嘲笑者，被告邱○軒上
    開言論堪認已對原告之名譽造成損害，自應對原告負侵權行
    為損害賠償責任，原告得向被告請求精神慰撫金。
  ㈢至被告黃○  、黃○舜、蘇○霖雖辯以原告有回嗆被告黃○ 
      ，足認原告並未心生畏懼云云。惟刑法所謂恐嚇，只需行
    為人以足使人心生畏怖之情事告知他人即為以足，觀諸被告
    黃○  張貼內容提及「轉學轉到哪裡都一樣啦，你到義大我
    有的是人可以處理你」等語，該用語即已暗示可能以加害原
    告生命、身體之方式或尋求黑道人士以非法方式來解決，依
    社會一般觀念，足以使人生畏怖，故被告黃○  、黃○舜、
    蘇○霖辯以其所為內容非故意不法侵害原告權利之行為，難
    認可採。
  ㈣又被告邱○軒及黃○   行為時，均為未滿20歲之限制行為能
    力人，且其於為上開侵權行為時顯有識別能力，被告邱○成
    、蔡○娟、黃○舜、蘇○霖分別為被告邱○軒及黃○  法定
    代理人，是原告依前揭侵權行為規定請求被告連帶負損害賠
    償責任，自屬有據。
  ㈤原告得請求之賠償項目及金額：
  ⒈按不法侵害他人之身體、健康、名譽、自由、信用、隱私、
    貞操，或不法侵害其他人格法益而情節重大者，被害人雖非
    財產上之損害，亦得請求賠償相當之金額。民法第195 條第
    1 項前段定有明文。復按慰藉金之賠償須以人格權遭遇侵害
    ，使精神上受有痛苦為必要，其核給之標準固與財產上損害
    之計算不同，然非不可斟酌雙方身分資力與加害程度，及其
    他各種情形核定相當之數額（最高法院51年台上字第223 號
    判決先例意旨參照）。
  ⒉原告分別受被告邱○軒及黃○  之公然侮辱及恐嚇行為，其
    精神上遭受痛苦乃屬必然，是原告請求精神慰撫金自屬有據
    。本院審酌被告被告邱○軒及黃○  僅因與原告細故即分別
    公然侮辱及恐嚇原告，致原告受有精神痛苦；暨原告與被告
    被告邱○軒及黃○  為高中學生，並衡酌兩造所得、財產資
    料，有稅務電子閘門財產所得調件明細表在卷可憑，及兩造
    身份、地位、經濟狀況、原告所受損害、被告侵權行為之態
    樣等一切情狀，認原告請求精神慰撫金，就公然侮辱及恐嚇
    部分，各以1 萬元為適當，逾此範圍則無理由。
四、綜上所述，原告依侵權行為之法律關係，請求被告邱○軒、
    邱○成、蔡○娟連帶給付1 萬元，及均自起訴狀繕本送達翌
    日即自110 年5 月4 日起，另請求被告黃○  、黃○舜、蘇
    ○霖連帶給付1 萬元，及均自起訴狀繕本送達翌日即自110
    年5 月1 日起，均至清償日止，按年息百分之5 計算之利息
    ，即屬有據，應予准許。逾此範圍之請求，則為無理由，應
    予駁回。
五、本件係就民事訴訟法第427 條訴訟適用簡易程序所為被告一
    部敗訴之判決，應依同法第389 條第1 項第3 款規定，職權
    宣告假執行，並依同法第392 條第2 項規定，依職權宣告被
    告如預供擔保，得免為假執行。
六、本件事證已臻明確，兩造其餘主張與攻擊防禦方法及所提證
    據，經審酌後認與判決之結果不生影響，爰不另一一論述，
    併此敘明。
七、訴訟費用負擔之依據：民事訴訟法第79條、第85條第2 項。
中    華    民    國   110    年    11    月    26    日
                  高雄簡易庭    法  官  張茹棻
以上正本係照原本作成。
如不服本判決，應於送達後20日內，向本院提出上訴狀並表明上
訴理由，如於本判決宣示後送達前提起上訴者，應於判決送達後
20日內補提上訴理由書（須附繕本）。如委任律師提起上訴者，
應一併繳納上訴審裁判費。
中    華    民    國   110    年    11    月    26    日
                                書記官  黃振祐